臺灣屏東地方法院刑事判決　　　　　　　110年度訴字第203號
公　訴　人　臺灣屏東地方檢察署檢察官
被　　　告　蔡立群


上列被告因公然侮辱案件，經檢察官提起公訴（109 年度偵字第
10889 號），本院判決如下：
    主  文
蔡立群被訴公然侮辱部分公訴不受理。 
    理  由
一、公訴意旨如起訴書所載（如附件）。
二、告訴乃論之罪，告訴人於第一審辯論終結前，得撤回其告訴
    ；又告訴經撤回者，法院應諭知不受理之判決，並得不經言
    詞辯論為之，觀之刑事訴訟法第238 條第1 項、第303 條第
    3 款、第307 條自明。
三、本件被告蔡立群因公然侮辱案件，經告訴人周台湘提出告訴
    後，由臺灣屏東地方檢察署檢察官提起公訴，認被告蔡立群
    係犯刑法第309 條第1 項公然侮辱罪，依同法第314 條之規
    定須告訴乃論。茲據告訴人周台湘於本院審理中，具狀聲請
    撤回其告訴，有告訴人周台湘出具之撤回告訴狀在卷可按（
    見本院卷第71頁），揆諸前開說明，爰不經言詞辯論，逕為
    諭知不受理之判決。
四、本件被告周台湘涉犯傷害罪嫌部分，由本院另行審結。
據上論斷，應依刑事訴訟法第303 條第3 款、第307 條，判決如
主文。
本案經檢察官吳紀忠提起公訴，檢察官吳政洋到庭執行職務。
中    華    民    國   110    年   10    月     27    日
                  刑事第四庭  審判長法  官  黃柏霖
                                    法  官  林敬超
                                    法  官  錢毓華
以上正本證明與原本無異。
如不服本判決應於收受判決後20日內向本院提出上訴書狀，並應
敘述具體理由；其未敘述上訴理由者，應於上訴期間屆滿後20日
內向本院補提理由書（均須按他造當事人之人數附繕本）「切勿
逕送上級法院」。
中    華    民    國   110    年   10    月     27    日
                                    書記官  郭淑芳
附件：臺灣屏東地方檢察署檢察官起訴書1 份。
--------------------------------------------------------
【附件】
臺灣屏東地方檢察署檢察官起訴書
                                    109年度偵字第10889號
    被      告  周台湘
                蔡立群
上列被告因傷害等案件，業經偵查終結，認應提起公訴，茲將犯
罪事實及證據並所犯法條分敘如下：
        犯罪事實
一、周台湘在屏東縣○○鄉○○路000 號民宿進行修建，並在該
    民宿前放置建築材料，蔡立群（涉犯恐嚇罪嫌部分，另為不
    起訴處分）於民國109 年10月7 日上午8 時51分許，前往該
    處要求周台湘將建築材料搬移以讓出通道，雙方因而發生爭
    執，蔡立群竟基於公然侮辱之犯意，在不特定人得以共見共
    聞之上開地點，以幹你娘等語，公然侮辱周台湘，足以貶損
    於周台湘之人格、名譽及社會評價；周台湘則基於傷害之犯
    意，徒手毆打蔡立群，致蔡立群受有頭部外傷併面部挫傷/
    腦震盪等傷害。
二、案經周台湘、蔡立群訴由屏東縣政府警察局東港分局報告偵
    辦。證據並所犯法條
一、證據清單及待證事實：
┌──┬───────────┬────────────┐
│編號│證據名稱              │待證事實                │
├──┼───────────┼────────────┤
│1   │被告兼告訴人周台湘於警│被告周台湘坦承於上開時地│
│    │詢及偵查中之供述。    │，徒手毆打告訴人蔡立群之│
│    │                      │事實。                  │
├──┼───────────┼────────────┤
│2   │被告兼告訴人蔡立群於警│被告蔡立群坦承有於上開時│
│    │詢及偵查中之供述。    │地，對告訴人周台湘說三字│
│    │                      │經幹你娘之事實。        │
├──┼───────────┼────────────┤
│3   │證人即周台湘同事郭柏崧│證明被告蔡立群於上開時地│
│    │於警詢時之證述。      │，辱罵告訴人周台湘之事實│
│    │                      │。                      │
├──┼───────────┼────────────┤
│4   │證人即周台湘同事林晉緯│證明被告蔡立群於上開時地│
│    │於警詢時之證述。      │，辱罵告訴人周台湘之事實│
│    │                      │。                      │
├──┼───────────┼────────────┤
│4   │偵查報告、輔英科技大學│證明全部犯罪事實。      │
│    │附設醫院之診斷書、手機│                        │
│    │錄影畫面翻拍照片、現場│                        │
│    │照片、本署檢察事務官出│                        │
│    │具之勘驗報告。        │                        │
└──┴───────────┴────────────┘
二、核被告蔡立群所為，係犯刑法第309 條第1 項之公然侮辱罪
    嫌；被告周台湘所為，則係犯刑法第277 條第1 項之傷害罪
    嫌。
三、依刑事訴訟法第251條第1項提起公訴。
    此  致
臺灣屏東地方法院
中    華    民    國   110    年    3     月    11    日
                              檢察官  吳紀忠
本件正本證明與原本無異
中    華    民    國   110    年    3     月    24    日
                              書記官  鄭愷昕
所犯法條    
中華民國刑法第277條
傷害人之身體或健康者，處5 年以下有期徒刑、拘役或50萬元以
下罰金。
犯前項之罪，因而致人於死者，處無期徒刑或7 年以上有期徒刑
；致重傷者，處3 年以上10年以下有期徒刑。
中華民國刑法第309條
公然侮辱人者，處拘役或 9 千元以下罰金。
以強暴犯前項之罪者，處1 年以下有期徒刑、拘役或1 萬5 千元
以下罰金。